# 母公司向子公司收取水电费及房租、餐费，但是不给开发票，请问该如何做账

提问人：chenyiwei 时间：2017-09-21 18:36:51
建议对照《国家税务总局关于母子公司间提供服务支付费用有关企业所得税处理问题的通知》（国税发[2008]86号）的规定予以规范化处理，获取规范的税务凭证（发票），同时作为会计上费用的入账依据。

回答人：chenyiwei
建议对照《国家税务总局关于母子公司间提供服务支付费用有关企业所得税处理问题的通知》（国税发[2008]86号）的规定予以规范化处理，获取规范的税务凭证（发票），同时作为会计上费用的入账依据。

提问人：zisuyunqing 时间：2017-09-22 08:26:38
谢谢陈版主，刚刚看了这个规定，母公司的做法肯定是不符合规定的，但是母公司的财务负责人坚持要这样，不给开发票，让我们先把这些费用计提了，后期再支付，请问这些费用该怎么入账啊，计入哪个科目合适

回答人：chenyiwei
会计上在有其他证据证明业务真实发生的前提下可以入账，但税务上处理起来就麻烦了，因为税务处理并非无法可依。